【裁判字號】    92,交易,319
【裁判日期】    920918
【裁判案由】    竊盜等
【裁判全文】
臺灣桃園地方法院刑事判決                        九十二年度交易字第三一九號
    公  訴  人  臺灣桃園地方法院檢察署檢察官
    被      告  丙○○
右列被告因竊盜等案件，經檢察官提起公訴（九十二年度偵字第八０二二號），經本
院裁定適用簡式審判程序審理，茲判決如左：
    主  文
丙○○竊盜，累犯，處有期徒刑陸月，如易科罰金，以佰元折算壹日；又服用酒類
，不能安全駕駛動力交通工具而駕駛，累犯，處有期徒刑月，如易科罰金，以佰
元折算壹日；又因過失傷害人，累犯，處有期徒刑月，如易科罰金，以佰元折算
壹日；又駕駛動力交通工具肇事，致人受傷而逃逸，累犯，處有期徒刑柒月。應執行
有期徒刑壹年伍月。
    事  實
一、丙○○前於民國八十七年間因竊盜案件，經本院判處有期徒刑五月確定，於八十
    八年二月十九日執行完畢；復於八十八年間犯竊盜案件，經臺灣高等法院判處有
    期徒刑一年二月確定，嗣於九十年四月二十九日執行完畢，出獄後，先於九十年
    間因犯酒後駕車之公共危險罪，經本院判處拘役五十日確定，並於九十一年八月
    二十二日執行完畢，於九十一年又因酒後駕車之公共危險案件，經本院判處罰金
    二萬五千元確定，而甫於九十一年十月十一日易服勞役執行完畢，竟仍不知悔改
    ，復於九十二年四月三十日晚上七時許行經桃園縣楊梅鎮楊明里二０鄰月眉山下
    八之二九號房屋前，因見該屋旁以塑膠板及木頭簡易搭蓋之車棚內為丁○○所有
    ，以馬達發動之農用搬運車上尚插有鑰匙，竟意圖為自己不法之所有，於利用該
    農用搬運車上之鑰匙將車輛發動後離去，竊得該車以供己運送回收廢棄物之用；
    後又另行起意，於九十二年五月三日下午四時許在桃園縣楊梅鎮某友人處飲清酒
    一瓶後，於呼氣酒精濃度高達０‧八三MG /L，其辨識力、注意力、反應力，均
    不如常，已達不能安全駕駛動力交通工具之狀態下，仍駕駛前開竊得之農用搬運
    車由楊梅鎮大平營區○○○○路方向行駛，嗣於同日下午四時五十分許行經桃園
    縣楊梅鎮○○○路三００巷二號對面房屋前時，理應注意車前狀況，並隨時採取
    必要之安全措施，而依當時天候晴朗、有日間自然光線、路面鋪裝柏油、乾燥、
    無缺陷、無障礙物，且視距良好之狀態下，竟疏未注意，貿然前行，因不勝酒力
    而失控撞及路旁聊天之路人甲○○及乙○，甲○○因而受有頭皮裂傷六乘以一乘
    以一公分、胸挫傷、頭部外傷等傷害（乙○過失傷害部分未據告訴），詎丙○○
    明知其駕駛車輛發生車禍肇事，致使甲○○及乙○因此受有傷害，竟未下車察看
    予以救助或採取報警處理等必要救護措施，反仍繼續駕車離開，後經鄰人於楊梅
    鎮○○○路及大華街口將其攔下，並報警處理。
二、案經甲○○訴由桃園縣警察局楊梅分局報告臺灣桃園地方法院檢察署檢察官偵查
    起訴，並經同署檢察官就肇事逃逸部分於審判中當庭追加起訴。
    理  由
一、訊據被告丙○○就右揭犯罪事實均坦承不諱，核與被害人丁○○於警訊及本院審
    理中、告訴人甲○○於警訊中指述情節相符，並經證人乙○於警訊時證述明確，
    且有贓物認領保管單、道路交通事故現場圖、調查報告表(一)、(二)、桃園縣警察局
    舉發違反道路交通管理事件通知單、呼氣酒精濃度測試單、測試觀察紀錄表、天
    成醫院診斷證明書各一紙及現場照片八紙可資佐證，事證明確，被告前揭犯行洵
    堪認定，應依法論科。
二、核被告竊取被害人丁○○所有農用搬運車，並於酒後達不能安全駕駛之狀態下駕
    駛前揭動力車輛過失撞傷告訴人甲○○，並於肇事後逃逸等行為，係分別違犯刑
    法第三百二十條第一項竊盜罪、同法第一百八十五條之三服用酒類，不能安全駕
    駛動力交通工具而駕駛罪、同法第二百八十四條第一項前段過失傷害罪及第一百
    八十五條之四駕駛動力交通工具肇事，致人受傷而逃逸罪。又被告所犯上開四罪
    間，犯意各別，犯行互殊，應予分論併罰。再被告酒醉駕車，因而致人受傷，所
    犯過失傷害罪行，依道路交通管理處罰條例第八十六條第一項規定加重其刑。查
    被告前於八十七年間因竊盜案件，經本院判處有期徒刑五月確定，於八十八年二
    月十九日執行完畢，復於八十八年間犯竊盜案件，經臺灣高等法院判處有期徒刑
    一年二月確定，並於九十年四月二十九日執行完畢一節，有卷附臺灣高等法院被
    告全國前案紀錄表可按，其受有期徒刑之執行完畢後，於五年以內再犯有期徒刑
    以上之罪，為累犯，依法加重其刑，並就過失傷害罪之部分遞加重其刑。爰審酌
    被告素行不佳，且有多次酒後駕車之公共危險罪犯行，其明知飲酒後不應駕車而
    仍執意駕駛，導致被害人無端受有傷害，且於肇事後未對被害人施以必要之救助
    而逕行離開車禍現場，惡性非輕，其至今雖未與被害人間達成民事和解，惟其造
    成危害尚非重大，於犯後並坦承犯行，且深具悔意等一切情狀，分別量處如主文
    所示之刑及就所犯竊盜罪、服用酒類，不能安全駕駛動力交通工具而駕駛罪、過
    失傷害罪部分諭知易科罰金之折算標準，並就其所犯四罪間定其應執行之刑。
三、本件被告所犯刑法三百二十條第一項竊盜罪、同法第一百八十五條之三服用酒類
    ，不能安全駕駛動力交通工具而駕駛罪、同法第二百八十四條第一項前段過失傷
    害罪及第一百八十五條之四駕駛動力交通工具肇事，致人受傷而逃逸罪，均非法
    定刑為死刑、無期徒刑及最輕本刑三年以上有期徒刑之罪，且非高等法院管轄之
    第一審案件，而被告已於本院審理期日中就本件被訴事實為有罪之陳述，經本院
    告知其簡式審判程序之旨，並聽取當事人之意見後，依刑事訴訟法第二百七十三
    條之一第一項之規定，裁定進行簡式審判程序，附此敘明。
據上論斷，應依刑事訴訟法第二百九十九條第一項前段、第二百七十三條之一第一項
，道路交通管理處罰條例第八十六條第一項，刑法第一百八十五條之三、第一百八十
五條之四、第二百八十四條第一項前段、第三百二十條第一項、第四十七條、第五十
一條第五款，罰金罰鍰提高標準條例第一條前段，判決如主文。
本案經檢察官林秀敏到庭執行職務。
中      華       民       國    九十二    年      九      月    十八    日
                                    臺灣桃園地方法院交通法庭
                                    審判長法官  林恆吉
                                          法官  林曉芳
                                          法官  劉秀君
右正本證明與原本無異。
如不服本判決，應於判決送達後十日內向本院提出上訴狀( 應附繕本 )，上訴於臺灣
高等法院。
                                        書記官  邱仲騏
中      華       民       國    九十二    年      九      月   二十二   日
附錄本案論罪科刑法條全文：
中華民國刑法第一百八十五條之三
服用毒品、麻醉藥品、酒類或其他相類之物，不能安全駕駛動力交通工具而駕駛者，
處一年以下有期徒刑、拘役或三萬元以下罰金。
中華民國刑法第一百八十五條之四
駕駛動力交通工具肇事，致人死傷而逃逸者，處六月以上五年以下有期徒
刑。
中華民國刑法第二百八十四條第一項
 (過失傷害罪)
因過失傷害人者，處六月以下有期徒刑、拘役或五百元以下罰金，致重傷者，處一年
以下有期徒刑、拘役或五百元以下罰金。
中華民國刑法第三百二十條第一項：
 (普通竊盜罪、竊佔罪)
意圖為自己或第三人不法之所有，而竊取他人之動產者，為竊盜罪，處五年以下有期
徒刑、拘役或五百元以下罰金。


司法院資訊處製作；財團法人民間司法改革基金會備份。
